sl-SI: Dom in vrt > Kuhinja in jedilnica > Nosilci za hrano in pijačo > Škatle in torbe za malico: Škatle bento; Vrečke za malico; Kompleti škatel za malico; Posode za malico; Kovčki za malico
ro-RO: Casă și grădină > Bucătărie și sufragerie > Suporturi pentru transportul alimentelor și băuturilor > Cutii și sacoșe pentru prânz: Cutii de prânz tip bento; Genți pentru prânz; Seturi cutii pentru prânz; Recipiente pentru prânz; Recipiente tip valiză pentru prânz
zh-CN: 家居与园艺 > 厨房/餐厅 > 食品与饮料便携箱 > 午餐盒/袋: 便当盒; 午餐袋; 午餐盒套装; 午餐容器; 午餐手提盒
ko: 가정/원예 용품 > 주방/식탁 > 식품/음료 캐리어 > 도시락/도시락 가방: 도시락통; 도시락 가방; 도시락 세트; 도시락통; 대형 도시락 가방
lt-LT: Namai ir sodas > Virtuvė ir valgomasis > Maisto ir gėrimų nešiojimo priemonės > Priešpiečių dėžutės ir krepšeliai: Bento dėžutės; Priešpiečių krepšiai; Priešpiečių dėžučių rinkiniai; Priešpiečių konteineriai; Priešpiečių lagaminai
cs: Dům a zahrada > Kuchyně a jídelny > Přeprava potravin a nápojů > Boxy a nosiče na oběd: Bento boxy; Obědové tašky; Sady obědových boxů; Obědové nádoby; Kufříky na oběd
pl: Dom i ogród > Kuchnia i jadalnia > Transportery do żywności i napojów > Pudełka i torebki na drugie śniadanie: Bentoboxy; Torby na lunch; Zestawy pudełek na lunch; Pojemniki na lunch; Walizeczki na lunch
ja: ホーム・ガーデン > キッチン・ダイニング > ランチボックス・水筒類 > ランチボックス・ランチバッグ: 弁当箱; ランチバッグ; ランチボックスセット; ランチコンテナー; ランチスーツケース
hu: Otthon és kert > Konyha és étkező > Élelmiszer- és italhordozók > Ebéddobozok és -táskák: Bento dobozok; Ebédtáskák; Ebéddobozkészletek; Ebédtartók; Ebédbőröndök
da: Hjem og have > Køkken og spisestue > Mad- og kopholdere > Madkasser og -poser: Bento-bokse; Madposer; Madpakkesæt; Madbeholdere; Madkasser
hr-HR: Dom i vrt > Kuhinja i blagovaonica > Nosači za hranu i pića > Kutije i torbe za hranu: Bento kutije; Torbe za hranu; Kompleti kutija za hranu; Spremnici za hranu; Koferi za hranu
bg-BG: Дом и градина > Кухня и трапезария > Контейнери за храна и напитки > Кутии за обяд и чанти: Кутии тип „Бенто“; Чанти за обяд; Комплекти кутии за обяд; Контейнери за обяд; Куфарчета за обяд
pt-PT: Casa e jardim > Cozinha e refeições > Transportadores de comida e bebida > Lancheiras e sacolas: Marmitas Bento; Lancheiras; Conjuntos de lancheiras; Recipientes para refeições; Malas para refeições
ru: Дом и сад > Кухня и сервировка стола > Транспортировка еды и напитков > Ланч-боксы и сумки для ланча: Бенто-боксы; Сумки для ланча; Наборы ланч-боксов; Контейнеры для ланча; Чемоданчики для ланча
vi: Nhà và vườn > Phòng bếp và phòng ăn > Hộp đựng đồ ăn & đồ uống > Hộp đựng đồ ăn trưa: Hộp cơm bento; Túi đựng cơm trưa; Bộ hộp cơm trưa; Hộp đựng cơm trưa; Túi đựng hộp cơm
es: Casa y jardín > Cocina y comedor > Objetos para llevar comida y bebida > Bolsas y contenedores para el almuerzo: Cajas Bento; Bolsas de almuerzo; Fiambreras; Contenedores para el almuerzo; Maletas para el almuerzo
fi: Koti ja puutarha > Keittiö ja ruokailu > Ruuan ja juoman kantoastiat > Lounasrasiat ja -pussit: Bento-laatikot; Lounaspussit; Lounasrasiasetit; Lounasastiat; Lounaslaukut
zh-TW: 居家和庭園 > 廚房與餐廳 > 飲食盛裝用品 > 餐盒和提袋: 便當盒; 餐袋; 餐袋組; 餐盒; 外出餐袋
tr: Ev ve Bahçe > Mutfak ve Yemek > Yiyecek ve İçecek Taşıma Gereçleri > Yemek Kutu ve Çantaları: Bento Kutuları; Öğle Yemeği Çantaları; Öğle Yemeği Kutu Setleri; Öğle Yemeği Kapları; Öğle Yemeği Valizleri
th: บ้านและสวน > ห้องครัวและการรับประทานอาหาร > ที่ใส่อาหารและเครื่องดื่มแบบพกพา > กล่องและถุงอาหารกลางวัน: กล่องเบนโตะ; ถุงอาหารกลางวัน; ชุดกล่องข้าว; ภาชนะบรรจุอาหารกลางวัน; กระเป๋าใส่อาหารกลางวัน
nl: Huis en tuin > Keuken en eetkamer > Voedsel- en drankdragers > Broodtrommels en lunchtassen: Bento-boxen; Standaard lunchtassen; Broodtrommelsets; Lunchcontainers; Lunchkoffers
el: Σπίτι & κήπος > Κουζίνα & τραπεζαρία > Μεταφορείς τροφίμων και ποτών > Δοχεία & τσάντες φαγητού: Κουτιά bento; Τσάντες φαγητού; Σετ κουτιού φαγητού; Δοχεία φαγητού; Βαλίτσες φαγητού
pt-BR: Casa e jardim > Produtos de cozinha e aparelhos de jantar > Marmitas para alimentos e bebidas > Lancheiras: Marmitas bento; Lancheira; Conjuntos de lancheira; Recipientes para almoço; Malas para almoço
fr: Maison et jardin > Arts de la table et arts culinaires > Supports pour aliments et boissons > Sacs déjeuner et boîtes à repas: Boîtes Bento; Sacs déjeuner; Ensembles de boîtes déjeuner; Contenants à déjeuner; Valises à déjeuner
sv: Hem och trädgård > Kök och matsal > Kärl för mat och dryck > Lunchlådor och lunchpåsar: Bentolådor; Lunchväskor; Lunchlådeset; Lunchbehållare; Lunchresväskor
en: Home & Garden > Kitchen & Dining > Food & Beverage Carriers > Lunch Boxes & Totes: Bento Boxes; Lunch Bags; Lunch Box Sets; Lunch Containers; Lunch Suitcases
sk-SK: Dom a záhrada > Kuchyňa a jedáleň > Boxy na prepravu jedla a nápojov > Obedové krabičky a tašky: Bento boxy; Obedové krabičky; Obedové tašky; Obedáre; Obedové púzdra
de: Heim & Garten > Küche & Esszimmer > Essens- & Getränkebehälter > Brotdosen & -taschen: Bento-Boxen; Lunchpakete; Brotdosensets; Lunchbehälter; Lunch-Koffer
it: Casa e giardino > Cucina e pranzo > Portavivande e portabevande > Borse e contenitori porta pranzo: Bento Box; Borse per il pranzo; Set per pranzo; Contenitori per pranzo; Custodie per pranzo
nb: Hjem og hage > Kjøkken og spiserom > Mat- og drikkeholdere > Matbokser og -vesker: Bentobokser; Matposer; Matbokssett; Matbeholdere; Matkofferter